臺灣高等法院臺南分院刑事裁定
109年度抗字第537號
抗  告  人
即  被  告  吳宜臻




指定辯護人  顏伯奇律師
上列抗告人因詐欺取財等案件（原審法院案號：臺灣雲林地方法
院109 年度訴字第584 號），不服原審法院109 年10月21日所為
的延長羈押裁定，提起抗告，本院裁定如下：
    主  文
抗告駁回。
    理  由
一、被告因涉犯詐欺取財等罪嫌，前經原審法院訊問後，認為被
    告犯罪嫌疑重大，有事實足認有逃亡之虞，且有事實足認有
    反覆實施詐欺取財犯罪之虞，有刑事訴訟法第101條第1項第
    1款、第101條之1第1項第7款之羈押原因，並有羈押之必要
    性，而自民國109年7月29日起裁定羈押3月，並禁止接見通
    信（嗣於109年7月31日裁定解除禁止接見通信）。嗣羈押期
    限屆至，經原審法院訊問後，認為被告仍有上開羈押的原因
    及必要性，乃裁定被告自109年10月29日起延長羈押2 月。
二、被告不服上開延長羈押裁定，提起抗告主張：①伊經過3次庭
    訊，皆據實陳述，並未隱瞞任何事實，伊只是純粹幫忙告訴
    人買比特幣轉帳，且Jackson、George Harry、外交官及關
    將軍等人，除Bryan Brown外，伊皆不認識，也沒接觸過，
    都是告訴人們自己認識、接觸的。②伊如果繼續羈押，伊租
    屋問題沒法解決，又沒法連絡上子女，現在在所中沒有錢可
    以看醫生和買生活日用品，脊椎側彎嚴重，只靠吃止痛藥，
    連購買止痛藥的錢都沒有，痛不欲生。③伊希望法院可以讓B
    ryan Brown來臺灣，替伊洗清罪嫌，若伊出去，可想法子讓
    他來臺。法院可以限制伊出境，防止伊逃亡，法院如果釋放
    伊，伊才能配合檢警設法把後面的主謀揪出來。
三、經查：
  ㈠被告經由外國籍人士Bryan Brown介紹，加入成員Jackson等
    人組成的詐騙集團，共同基於詐欺取財的犯意聯絡，於107
    年11月至109年3月間，陸續詐騙謝葵英、劉淑雯、林大川、
    蔣振芳、溫淑溢、杜瑞彬、邵喚娣、林坤仁夫婦（妻子薛美
    卿）、廖尉掬、李克焜等犯行，被告雖然否認與上開犯罪人
    士有犯意聯絡，然仍坦承有提供帳號給Bryan Brown，亦有
    將被害人匯至伊名下銀行帳戶的款項轉至伊名下遠東商銀比
    特幣帳戶等情，卷內並有告訴人等之證述、帳戶交易明細及
    其他客觀事證為憑，足認被告犯罪嫌疑重大。其次，被告自
    稱其在臺租屋居住，並無固定工作，目前子女均在加拿大，
    且領有加拿大身分證，而共犯老公Bryan Brown目前於美國
    ，被告於70、80年間又有多次遭通緝之紀錄，有事實足認被
    告有逃亡之虞。又被告於本案中的犯罪時間密集，犯罪次數
    眾多，法治觀念偏差，亦有事實足認有反覆實施詐欺取財犯
    罪之虞。
　㈡原審因而認為被告有上開羈押的原因，且審酌被告人身自由
    之利益與法院追訴審理案件之公益，且上開羈押原因尚難以
    具保、責付、限制住居等方式代替羈押，被告乃有羈押之必
    要性，而認為被告應自109年10月29日起延長羈押2 月。
　㈢被告雖然以上開情詞提出抗告，然查：被告前後與Bryan Bro
    wn共同為上開詐欺取財案件，犯罪期間不短，詐欺金額甚鉅
    ，被告屢次提供帳戶接受被害人匯入款項，甚至親自向被害
    人催款，共同詐欺取財犯罪嫌疑重大，被告到案後辯稱伊與
    其他共犯並無犯意聯絡，顯然沒有勇於面對司法之心，加上
    被告於本國僅有租屋處，家人都在國外等情，難認讓被告具
    保或限制住居在外，能遵期到庭接受審判或後續執行，更何
    況被告表示其現在並無多餘的錢，可見亦無交保的可能，如
    讓被告無保在外，被告逃亡的機率更高。至於被告所稱身體
    不適的問題，經原審電詢法務部○○○○○○○○，看守所回覆稱：
    被告目前有定期服用高血壓及背痛之藥物，並無特別之狀況
    等情，此有原審法院公務電話紀錄可憑，足見被告無刑事訴
    訟法第114條所列各款不得駁回具保停止羈押聲請之情形。
　㈣綜上，原審法院衡量上開情節，認為被告仍有繼續羈押之原
    因及必要性，裁定被告自109年10月29日起延長羈押2月，並
    無違法不當或濫用裁量之處，被告仍執上開情詞提起抗告，
    請求本院撤銷原審羈押裁定云云，為無理由，應予駁回。
四、依刑事訴訟法第412 條，裁定如主文。
中　　華　　民　　國　　109 　年　　11　　月　　13　　日
                  刑事第五庭    審判長法  官  黃國永
                                      法  官  林坤志
                                      法  官  蔡川富
以上正本證明與原本無異。
不得再抗告。
　　　　　　　　　　　　　　　　　　　書記官  黃心怡
中　　華　　民　　國　　109 　年　　11　　月　　13　　日